---
title: "Enunciado de problemas"
author: "Roberto González Lozano"
date: "2024-18-03"
output:
  pdf_document:
    toc: true
    number_sections: true
    toc_depth: 5
lang: es
number-sections: true
toc: true
editor_options: 
  markdown: 
    wrap: 72
---

\newpage

## Problema 1

Aplicar los criterios de decisión bajo incertidumbre a los problemas
cuya matriz de valores numéricos vienen dadas en la tabla siguiente bajo
dos puntos de vistas:

```{r include=FALSE}
source("teoriadecision_funciones_incertidumbre.R")

```

```{r echo=TRUE}
tablaSCG=crea.tablaX(c(2,5,7,2,-2,9,5,3,4,5,3,1), numalternativas = 3,numestados = 4)
tablaSCG
```

1)  **Caso Favorable (beneficios)**
2)  **Caso Desfavorable (costes)**

## Problema 2

Luis De La Fuente, seleccionador internacional de España, debe presentar
la lista de futbolistas convocados para la posiciones de delanteros de
cara al Mundial 2026. Debe llevar 5 personas, y hasta ahora ya tiene 4
seleccionadas. Para el último puesto que queda disponible, tiene tres
futbolistas candidatas, los cuales tienen puntuaciones en cada uno de
estas habilidades (pase, velocidad y gol, calculadas sobre 100):

-   **Ayoze** es un jugador del Villarreal que durante la temporada
    anterior, según los datos recogidos por Transfermarkt, tiene una
    puntuación de pase de 55, en velocidad 78 y en gol 81.

-   **Isi Palazón**, del Rayo Vallecano, que durante la temporada
    anterior, según los datos recogidos por Transfermarkt, tiene una
    puntuación de pase de 66, 77 en velocidad y 74 en gol.

-   **Samu Orodion**, del Oporto, que durante la temporada anterior,
    según los datos recogidos por Transfermarkt, tiene una puntuación de
    pase de 80, 62 en velocidad y 73 en gol.

Decidir qué futbolista debe ser convocado para el Mundial 2028.
