---
title: "Resolución Problemas"
output: "Roberto González Lozano"
  pdf_document:
    toc: true
    number_sections: true
    toc_depth: 5
lang: es
number-sections: true
encoding: UTF-8
toc: true
editor_options: 
  markdown: 
    wrap: 72
---

```{r include=FALSE}
source("teoriadecision_funciones_incertidumbre.R")
```

## Problema 1:

Aplicar los criterios de decisión bajo incertidumbre a los problemas
cuya matriz de valores numéricos vienen dadas en la tabla siguiente bajo
dos puntos de vistas:

```{r echo=TRUE}
tablaSCG=crea.tablaX(c(2,5,7,2,-2,9,5,3,4,5,3,1), numalternativas = 3,numestados = 4)
tablaSCG
```

1)  **Caso Favorable (beneficios)**
2)  **Caso Desfavorable (costes)**

### Caso Favorable (beneficios)

```{r CASO FAVORABLE}
#Criterio de Wald

waldSCG = criterio.Wald(tablaSCG,T)
waldSCG

# Criterio Optimista

optimistaSCG = criterio.Optimista(tablaSCG,T)
optimistaSCG

# Criterio Hurwicz

hurwiczSCG = criterio.Hurwicz(tablaSCG, 0.5, T)
hurwiczSCG


# Criterio Savage

savageSCG = criterio.Savage(tablaSCG,T)
savageSCG

# Criterio Laplace

laplaceSCG = criterio.Laplace(tablaSCG,T)
laplaceSCG

# Criterio Punto Ideal

pidealSCG = criterio.PuntoIdeal(tablaSCG,T)
pidealSCG

#Todos los criterios

todosSCG = criterio.Todos(tablaSCG, alfa=0.5, favorable = T)
todosSCG

```

**Por tanto, en caso favorable, selecciono la alternativa d1.**

### Caso Desfavorable (costes)

```{r CASO DESFAVORABLE}
#Criterio de Wald

waldSCG2 = criterio.Wald(tablaSCG,F)
waldSCG2

# Criterio Optimista

optimistaSCG2 = criterio.Optimista(tablaSCG,F)
optimistaSCG2

# Criterio Hurwicz

hurwiczSCG2 = criterio.Hurwicz(tablaSCG, 0.5, F)
hurwiczSCG2


# Criterio Savage

savageSCG2 = criterio.Savage(tablaSCG,F)
savageSCG2

# Criterio Laplace

laplaceSCG2 = criterio.Laplace(tablaSCG,F)
laplaceSCG2

# Criterio Punto Ideal

pidealSCG2 = criterio.PuntoIdeal(tablaSCG,F)
pidealSCG2

#Todos los criterios

todosSCG2 = criterio.Todos(tablaSCG, alfa=0.5, favorable = F)
todosSCG2

```

**Por tanto, en caso desfavorable, selecciono la alternativa d2.**

## Problema 2:

Luis De La Fuente, seleccionador internacional de España, debe presentar
la lista de futbolistas convocados para la posiciones de delanteros de
cara al Mundial 2026. Debe llevar 5 personas, y hasta ahora ya tiene 4
seleccionadas. Para el último puesto que queda disponible, tiene tres
futbolistas candidatas, los cuales tienen puntuaciones en cada uno de
estas habilidades (pase, velocidad y gol, calculadas sobre 100):

-   **Ayoze** es un jugador del Villarreal que en pase tiene una
    puntuación de 55, en velocidad 78 y en gol 81.

-   **Isi Palazón**, del Rayo Vallecano, tiene unas puntuaciones de 66
    en pase, 77 en velocidad y 74 en gol.

-   **Samu Orodion**, del Oporto, tiene puntuación de 80 en pase, 62 en
    velocidad y 73 en gol.

Decidir qué futbolista debe ser convocado para el Mundial 2028.

**Solución**

1\. Crear la matriz de datos:

```{r}
datosSCG <- matrix(data = c(55,78,81,66,77,74,80,62,73), nrow = 3, byrow = T)
rownames(datosSCG) <- c("Ayoze", "Isi Palazón", "Samu Orodion")
colnames(datosSCG) <- c("pase", "velocidad", "gol")
datosSCG
```

Estamos ante un problema de decisión de un solo decisor, que tiene un
modelo de beneficios (caso favorable). Con los datos de la tabla
anterior:

```{r}
#Criterio de Wald

waldSCG = criterio.Wald(datosSCG,T)
waldSCG

# Criterio Optimista

optimistaSCG = criterio.Optimista(datosSCG,T)
optimistaSCG

# Criterio Hurwicz

hurwiczSCG = criterio.Hurwicz(datosSCG, 0.5, T)
hurwiczSCG


# Criterio Savage

savageSCG = criterio.Savage(datosSCG,T)
savageSCG

# Criterio Laplace

laplaceSCG = criterio.Laplace(datosSCG,T)
laplaceSCG

# Criterio Punto Ideal

pidealSCG = criterio.PuntoIdeal(datosSCG,T)
pidealSCG

#Todos los criterios

todosSCG = criterio.Todos(datosSCG, alfa=0.5, favorable = T)
todosSCG

```

***CONCLUSIÓN:***

**Todos los criterios empleados recomiendan convocar a Isi Palazón**, a
excepción del criterio Optimista, que recomienda a Ayoze , ya que el
criterio optimista siempre actúa en la mejor situación posible, en la
que Ayoze, en este caso, haría una gran actuación a nivel de goles, la
cuál sería determinante.

**Finalmente, se selecciona a Isi Palazón.**